【裁判字號】    98,訴,1156
【裁判日期】    980724
【裁判案由】    給付工程款
【裁判全文】
臺灣桃園地方法院民事判決              98年度訴字第1156號
原      告  德意建材有限公司
法定代理人  甲○○
被      告  乙○○
上列當事人間給付工程款事件，本院判決如下：
    主      文
原告之訴及假執行之聲請均駁回。
訴訟費用由原告負擔。
    事實及理由
一、原告起訴主張：
  (一)被告開設繼正營造股份有限公司（下稱繼正營造公司）承包
    營建工程，其於民國98年2 月15日將台南縣新化鎮新和庄52
    -1號知義營區之營房浴廁塑鋼搗擺隔屏工程（下稱系爭工程
    ）委由原告施工，詎原告於98年3 月31日完工並經驗收完畢
    後，將被告開立並交付用以支付工程款之4 紙支票（起訴狀
    誤載5 紙，下稱系爭支票）提示，系爭支票均因存款不足拒
    絕往來而退票，被告尚積欠原告工程款合計新台幣（下同）
    2,725,421 元，迭經催討均置之不理。為此，爰依法提起本
    訴。
  (二)並聲明：
    1.被告應給付原告2,725,421 元及自98年7 月1 日起至清償
      日止，按年息5%計算之利息。
    2.願供擔保，請准宣告假執行。
二、按原告之訴，依其所訴之事實，在法律上顯無理由者，法院
    得不經言詞辯論，逕以判決駁回之。民事訴訟法第249 條第
    2 項定有明文。而民事訴訟法第249 條第2 項所謂原告之訴
    ，依其所訴之事實，在法律上顯無理由者，係指依原告於訴
    狀內記載之事實觀之，在法律上顯然不能獲得勝訴之判決者
    而言。（最高法院62年台上字第845號判例參照）
三、原告主張之事實，固據其提出支票及退票理由單各4 紙及統
    一發票3 紙為證，惟上開支票之發票人為繼正營造公司，而
    統一發票之買受人亦為繼正營造公司，有原告所提上開書證
    在卷可稽，顯見原告所指承攬契約之定作人及支票之發票人
    均為繼正營造公司。被告雖為繼正營造公司之法定代理人，
    有本院職權調取繼正營造公司基本資料查詢表一份在卷可稽
    ，然法人與自然人人格各別，系爭承攬契約及支票之發票人
    既為繼正營造公司，則原告無論依承攬法律關係或依票據法
    律關係請求，其相對人應為繼正營造公司，原告以繼正營造
    公司之法定代理人被告乙○○為當事人提起本訴，欠缺為訴
    訟標的法律關係，其訴顯無理由，爰不經言詞辯論，逕以判
    決駁回。又原告之訴既無理由，則其假執行之聲請即失所附
    麗，應併予駁回。
三、據上論結，原告之訴為無理由，依民事訴訟法第249 條第2
    項、第78條，判決如主文。
中    華    民    國    98    年    7     月    24    日
                  民事第三庭    法  官  黃斯偉
以上正本係照原本作成
如對本判決上訴，須於判決送達後20日內向本院提出上訴狀
中    華    民    國    98    年    7     月    27    日
                                書記官  伍幸怡


司法院資訊處製作；財團法人民間司法改革基金會備份。
